---
title: "LABData - Dados da PNS 2019"
author: "André Lessa Silva"
output:
  html_document:
    df_print: paged
---

```{r, echo=FALSE, include=FALSE}
library(PNSIBGE)
library(dplyr)
library(knitr)
library(gt)

savedir <- "C:/Users/a_les/Documents/ENCE/2025.1/LABDATA/"
dados <- readRDS(file = paste0(savedir,'pns_2019.rds'))
dados_pns <- dados$variables
dados_rj <- dados_pns %>% filter(V0001 == "Rio de Janeiro")
```


A ideia deste trabalho é apresentar informações da Pesquisa Nacional de Saúde de 2019 sobre infartos, acidente vascular cerebral, hipertensão arterial e diabetes da população do Estado do Rio de Janeiro. Obtive essas informações no questionário sobre doenças crônicas (Módulo Q).Usarei agregações para o Estado do Rio de Janeiro já disponibilizadas nos dados da PNS. 

A variável V0026 apresenta as informações por situação censitária, ou seja, se o respondente é da área urbana ou rural. Assim, farei uma comparação sobre a ocorrência dos problemas de saúde nas áreas urbana e rural do RJ. 

A variável V0031 apresenta as informações por tipos de áreas: a) Capital; b) Resto da RM (Região Metropolitana, excluindo a Capital), c) RIDE (excluindo a Capital); e, d) Resto da UF (Unidade da Federação, excluindo a Região Metropolitana e RIDE). Desse jeito, é possível apresentar a situação desses problemas de saúde de forma comparativa entre cada uma dessas áreas. 


```{r, echo=FALSE}
# contagem <- dados_rj %>%
#   rename(estrato_geografico = V0031) %>% 
#   group_by(estrato_geografico) %>%
#   summarize(n = n())
# 
# gt(contagem) %>% 
#   cols_label(estrato_geografico = 'Estrato Geográfico',
#              n = 'Respostas') %>% 
#   tab_style(style = cell_text(align = "left"),
#             locations = cells_column_labels(columns = c('estrato_geografico', 'n'))) %>% 
#   tab_style(style = cell_text(align = 'left'),  
#             locations = cells_body(columns = 'estrato_geografico')) %>% 
#   tab_style(style = cell_text(align = 'center'),
#             locations = cells_body(columns = 'n')) %>% 
#   tab_options(table.width = pct(60))

# # Adicionar o total usando o recurso do pacote gt depois
# contagem <- dados_rj %>%
#   count(V0031, .drop = FALSE) %>% 
#   rename(estrato_geografico = V0031, respostas = n) %>% 
#   arrange(desc(respostas)) %>%
#   bind_rows(tibble(estrato_geografico = "Total", 
#                    respostas = sum(.$respostas)))
# 
# gt(contagem)

situacao_censitaria <- dados_rj %>%
  count(V0026, .drop = FALSE) %>% 
  rename(situacao_censitaria = V0026, respostas = n) %>% 
  arrange(desc(respostas)) %>%
  bind_rows(tibble(situacao_censitaria = "Total", 
                   respostas = sum(.$respostas))) 

gt(situacao_censitaria) %>% 
  cols_label(situacao_censitaria = 'Situação Censitária',
             respostas = 'Respostas')


areas <- dados_rj %>%
  count(V0031, .drop = FALSE) %>% 
  rename(estrato_geografico = V0031, respostas = n) %>% 
  arrange(desc(respostas)) %>%
  bind_rows(tibble(estrato_geografico = "Total", 
                   respostas = sum(.$respostas))) 

gt(areas) %>% 
  cols_label(estrato_geografico = 'Estrato Geográfico',
             respostas = 'Respostas')
```


Fazer o cálculo das estatísticas (ver a questão dos pesos amostrais) e expor o resultado de alguma forma: tabela, mapa

















